【裁判字號】    89,易,2882
【裁判日期】    890929
【裁判案由】    毒品危害防制條例
【裁判全文】
臺灣臺中地方法院刑事判決                        八十九年度易字第二八八二號
    公  訴  人  台灣台中地方法院檢察署檢察官
    被      告  甲  ○
右列被告因毒品危害防制條例案件，經檢察官聲請以簡易判決處刑（八十九年度毒偵
字第四八三二號），本院認為不宜，改依通常程序審理，及移送併辦（八十九年度毒
偵字第五五０一號），本院判決如左：
    主  文
甲○連續施用第二級毒品，累犯，處有期徒刑陸月，如易科罰金，以參佰元折算壹日
。
    事  實
一、甲○前曾於民國八十六年間因違反麻醉藥品管理條例案件，經本院判處有期徒刑
    六月確定，於八十七年十月八日執行完畢。又於八十七年十一月間因施用毒品案
    件，經送觀察、勒戒後，認無繼續施用毒品之傾向，為台灣台中地方法院檢察署
    檢察官於八十八年一月十三日以八十七年度偵字第二三六五四號不起訴處分確定
    。詎甲○仍不知戒除毒癮，復被查獲自八十八年四月間起至同年八月九日止，連
    續施用第一、二級毒品多次，經依本院以八十八年度毒聲字第四八四四裁定送觀
    察、勒戒後，認有繼續施用毒品之傾向，再為本院以八十八年度毒聲字第五三七
    一號裁定令入強制戒治處所施以強制戒治，台灣台中地方法院檢察署檢察官並以
    八十八年度偵字第一二七六九號提起公訴，由本院於八十八年十月二十日判處有
    期徒刑一年二月，於同年十一月十四日確定在卷。嗣本院於八十九年二月十七日
    以八十九年度毒聲字第一一六０號裁定甲○停止戒治，所餘戒治期間，付保護束
    。詎甲○在保護管束期間內，又基於概括之犯意，自八十九年六月中旬起至同年
    八月十三日止，在台中縣大里市○○里○○路七四巷十二號之住處，將第二級毒
    品安非他命置於玻璃球吸食器內，再點火燒烤吸食器之下方，待毒品安非他命霧
    化成氣體後，以口、鼻吸入之方式，連續施用安非他命多次。嗣於八十九年六月
    十六日凌晨一時十五分許，甲○搭乘黃坤祥（由檢察官另行偵辦）所駕駛之車號
    ：ＭＨ－一一００號自用小客車途經國道中山高速公路南下中清交流道時，為警
    查獲，經採尿驗呈甲基安非他命陽性反應；復於八十九年八月十三日二十時許，
    與黃坤祥共乘上開自小客車，在台中巿北區○○路與健行路口為警查獲，經採尿
    亦驗呈甲基安非他命陽性反應。
二、案經內政部警政署國道公路警察局第三警察隊報請臺灣臺中地方法院檢察署檢察
    官偵查後，聲請簡易判決處刑，本院改依通常程序審理，及該署檢察官移送併辦
    。
    理  由
一、訊據被告甲○坦承自八十九年六月中旬起至同年八月十三日止，在右開住處以玻
    璃球吸食器連續施用第二級毒品安非命之犯行；而其先後二次為警查獲後，所採
    集送驗之尿液，確實均呈甲基安非他命陽性反應，有彰化縣衛生局煙毒尿液檢驗
    成績書、台中巿衛生局煙毒尿液檢驗成績書各一紙附卷可稽，核與其自白相符，
    被告確有於右揭時地連續施用安非他命之事實無誤。另其於八十七年十一月間因
    施用毒品案件，經送觀察、勒戒後，認無繼續施用毒品之傾向，為台灣台中地方
    法院檢察署檢察官於八十八年一月十三日以八十七年度偵字第二三六五四號不起
    訴處分確定；及其又自八十八年四月間起至同年八月九日止，連續施用第一、二
    級毒品，經依本院以八十八年度毒聲字第四八四四裁定送觀察、勒戒後，認有繼
    續施用毒品之傾向，再為本院以八十八年度毒聲字第五三七一號裁定令入強制戒
    治處所施以強制戒治，台灣台中地方法院檢察署檢察官並以八十八年度偵字第一
    二七六九號提起公訴，由本院於八十八年十月二十日判處有期徒刑一年二月，於
    同年十一月十四日確定在卷，其後本院於八十九年二月十七日以八十九年度毒聲
    字第一一六０號裁定甲○停止戒治，所餘戒治期間，付保護束等事實，則有台灣
    台中地方法院檢察署刑案資料查註紀錄表及本院各該裁判附卷可憑。綜合上述，
    被告連續施用第二級毒品之犯行，事證明確，堪以認定。
二、核被告甲○所為，係犯毒品危害防制條例第十條第二項之施用第二級毒品罪。其
    施用安非他命前後持有之低度行為，應為施用之高度行為所吸收，不另論罪。又
    被告先後多次犯行，時間緊接，所犯構成要件相同，顯係基於概括之犯意反覆為
    之，為連續犯，應以一罪論，並加重其刑。另被告曾於八十六年間因違反麻醉藥
    品管理條例案件，經本院判處有期徒刑六月確定，於八十七年十月八日執行完畢
    之事實，有台灣台中地方法院檢察署刑案資料查註紀錄表及台灣高等法院被告全
    國前案紀錄表各一份在卷可按，其於五年以內再犯本件有期徒刑以上之罪，構成
    累犯，應依刑法第四十七條之規定，遞加重其刑。爰審酌被告犯罪之動機、目的
    、手段、方法、施用毒品之期間及犯後態度等一切情狀，量處如主文所示之刑，
    並諭知易科罰金之折算標準。
三、八十九年度毒偵字第五五０一號移送併辦部分，與本件檢察官聲請以簡易判決處
    刑者，具有連續犯之裁判上一罪關係，雖未經起訴，仍為起訴效力所及，本院自
    得併予審酌。惟被告另亦涉嫌施用第一級毒品，經驗尿呈嗎啡陽性反應（八十九
    年度毒偵字第五五０一號卷第三九頁），並被扣得摻有毒品海洛因之香菸一支，
    應由檢察官另行偵辦。
據上論斷，應依刑事訴訟法第四百五十二條、第二百九十九條第一項前段，毒品危害
防制條例第十條第二項、第二十條第三項前段，刑法第十一條前段、第五十六條、第
四十七條、第四十一條，罰金罰鍰提高標準條例第二條，判決如主文。
中      華      民      國      八十九      年    九    月    二十九   日
                                        法  官    莊  深  淵
右正本證明與原本無異。
如不服本判決，應於送達後十日內向本院提出上訴狀（須附繕本），上訴於台灣高等
法院台中分院。
                                        書記官
中      華      民      國      八十九      年    十    月    二        日
附錄論罪科刑法條毒品危害防制條例第十條：
施用第一級毒品者，處六月以上五年以下有期徒刑。
施用第二級毒品者，處三年以下有期徒刑。


司法院資訊處製作；財團法人民間司法改革基金會備份。
